# 请教陈版，关于 0 毛利合同的收入确认情况

提问人：Manson_Luci 时间：2017-12-01 13:02:17
甲公司为提高公司经营业绩考核，遂与A公司（上游）、B公司（下游）签订贸易类业务合同，以提高当期收入业绩，但合同毛利为0 。合同约定甲公司需对B公司承担商品质量上的风险，A公司对甲公司承担商品质量风险，货物由A公司运至甲公司，由B公司在提货点（甲公司）自提。该项业务中，部分款项由甲公司先行垫付采购款，部分款项由甲公司收到销售款后再支付采购款。 请问，当前业务甲公司是否可以确认相同的收入与成本？如果按现行收入准则中的“相关的经济利益很可能流入企业”条款，甲公司本项业务是 0毛利，没有经济利益流入，则不应确认收入。但从合同条款分析，甲公司对B公司负责商品质量上的风险，也就是商品出了问题，首先由甲公司对B公司进行赔付，之后再向A公司索赔，因此甲公司也构成交易的主要责任方，从这个角度分析，确认收入也是可以。
请陈版解惑，谢谢！

回答人：chenyiwei
这个问题应基于“总额法/净额法”区分的角度进行分析，确定甲公司是否为向下游交付商品的首要义务人、是否承担一般存货风险等。
如果与上下游之间的合同形式上分别签订，但关键条款一一对应的，则一般应基于实质重于形式原则按净额法处理。因为零毛利合同明显缺乏商业实质。

提问人：心海拂清风 时间：2017-12-05 15:19:03
快消品公司如果 8 元卖给经销商大多是个人的话，经销商 16 元卖给客户来找快消品公司开具发票 16 元，这个代开票对上市会形成障碍吗？有没有很好的方法解决这个？快消品公司确认开票 16 元按照 16 元确认收入并交纳增值税可否合适？谢谢。

回答人：chenyiwei
不可以，未能反映交易的实际情况，且存在税务合规性问题。